【裁判字號】    99,上易,461
【裁判日期】    990716
【裁判案由】    竊盜
【裁判全文】
臺灣高等法院高雄分院刑事判決         99年度上易字第461號
上  訴  人  臺灣高雄地方法院檢察署檢察官
被      告  乙○○
上列上訴人因被告竊盜案件，不服臺灣高雄地方法院99年度易字
第216 號中華民國99年4 月9 日第一審判決（起訴案號：臺灣高
雄地方法院檢察署98年度偵字第15244 號），提起上訴，本院判
決如下：
     主  文
原判決撤銷。
乙○○犯毀壞安全設備竊盜罪，累犯，處有期徒刑柒月。
     事  實
一、乙○○前有搶奪、施用毒品、竊盜等前科，其中因施用毒品
    案件，經臺灣高雄地方法院以96年度簡字第4821號判處有期
    徒刑4 月確定，於民國97年7 月8 日縮刑期滿執行完畢。
二、乙○○意圖為自己不法所有，基於竊盜之犯意，於97年7 月
    15日某時（無證據證明係夜間），前往臺南縣永康市○○○
    街22號，以不詳方法毀壞（無證據證明乙○○係持兇器破壞
    ）大門落地紗窗後進入2 樓房間（侵入住宅部分未據告訴）
    ，竊取甲○○所有之電腦主機、螢幕各1 臺、行動電話2 支
    （NOKIA 5610，SAMSUNGX 308）。嗣因乙○○於97年8 月1
    日聲請0000000000行動電話門號後，將該門號之SIM 卡使用
    於上開竊得之NOKIA 廠牌行動電話，始經警循線查獲。
三、案經臺南縣政府警察局永康分局報請臺灣臺南地方法院檢察
    署檢察官呈請臺灣高等法院檢察署檢察長令轉臺灣高雄地方
    法院檢察署檢察官偵查起訴。
     理  由
壹、證據能力方面：
    按傳聞法則之重要理論依據，在於傳聞證據未經當事人之反
    對詰問予以核實，乃予排斥，惟若當事人已放棄對原供述人
    之反對詰問權，於法院審判時表明同意該等傳聞證據可作為
    證據，基於證據資料愈豐富，愈有助於真實發現之理念，並
    貫徹刑事訴訟法修法加重當事人進行主義之精神，確認當事
    人對於證據能力有處分權之制度，傳聞證據經當事人同意作
    為證據，法院認為適當者，亦得為證據。本件檢察官、被告
    於本院準備程序時已表示對於全案卷證所存證據均同意有證
    據能力（見本院卷第30至31頁），本院復斟酌該等證據並非
    非法取得，亦無證明力明顯過低之情形，以之作為證據，應
    屬適當，是依刑事訴訟法第159 條之5 第1 項規定，應認該
    等證據均得採為證據。
貳、實體方面：
一、訊據被告乙○○固坦承有於97年8 月1 日申辦0000000000行
    動電話門號之事實，惟矢口否認有何竊盜犯行，辯稱：是因
    為吳彥漢說他的朋友有在收手機號碼，所以伊才申辦上開行
    動電話門號，申辦後伊都沒有使用過就拿給吳彥漢了等語。
    經查：
  (一)被害人甲○○位在上址之住處，於前揭時間遭人破壞大門落
    地紗窗後侵入行竊，因而失竊電腦主機、螢幕各1 臺、行動
    電話2 支（NOKIA 5610，SAMSUN GX308），及胡秀鑾所有之
    健保卡1 張之情，業經證人即被害人甲○○於警詢及原審證
    述綦詳（見警卷第6 至7 頁、原審卷第89至91頁），復有臺
    南縣警察局永康分局住宅竊盜案件現場勘察卷附之勘察採證
    報告、現場圖、竊案現場照片、勘察採證同意書、證物清單
    等件在卷足資佐證（見臺灣臺南地方法院檢察署98年度偵字
    第6070號卷，下稱6070號偵卷，第5 至14頁）。至於本案竊
    嫌以何方法破壞大門落地紗窗進入行竊？據證人即被害人甲
    ○○於原審證稱：「我們整片落地窗式紗門，通常僅有鎖外
    紗門，裡面玻璃門沒有上鎖，竊嫌就是破壞而入的」、「紗
    網部分有遭到強力扯開的痕跡」、「看得出來並非用刀子，
    可能用手強力拉開」等語（見原審卷第90至91頁），依此觀
    之，並無證據證明竊嫌係持類似刀子之兇器為之，而係可能
    以類似用手強力拉開之「不詳方法」破壞前述落地紗窗而進
    入行竊無訛，是此部分之事實，足堪認定。又前揭00000000
    00行動電話門號係被告於97年8 月1 日所申辦；而被害人甲
    ○○前開失竊之NOKIA 5610型號手機（序號00000000000000
    號），於97年12月26日21時0 分57秒、同月27日8 時9 分21
    秒、同月31日19時9 分47秒，曾經人搭配被告申辦之000000
    0000行動電話門號SIM 卡撥接使用，亦經被告自陳在卷（見
    本院卷第47頁），並有南頻電信股份有限公司行動電話申請
    者基本資料表，及和信電信股份有限公司雙向通聯紀錄存卷
    可按（見警卷第9 至10頁、第11頁），是此部分之事實，亦
    堪認定。
  (二)雖被告辯稱前開0000000000行動電話門號SIM 卡，申辦後伊
    係交予證人吳彥漢云云。然此為證人吳彥漢所否認（見臺灣
    高雄地方法院檢察署98年度偵字第15244 號卷，下稱15244
    號偵卷，第13至14頁、原審卷第40至44頁）。參以被告就其
    何以申辦前開SIM 卡，其於原審初係供稱：「該電話卡是吳
    彥漢拿錢給我，叫我辦的，辦好後拿給他使用，因為他自己
    已經不能再辦了」等語（見審易卷第39頁），表示前開SIM
    卡係伊為證人吳彥漢所申辦，以供吳彥漢個人使用；嗣則供
    陳：「0000000000號是我辦的，是吳彥漢拿給朋友使用，吳
    彥漢有拿錢給我，易付卡拿7 、800 元給我，一開始原本我
    連手機一起交給他，後來他拖時間我就把手機要回來。（問
    ：先前為何說該SIM 卡是周文正拿走？）最初吳彥漢帶我去
    辦1 元手機，只申請1 個門號並且送1 支手機，該SIM 卡是
    定期要繳通話費，不是易付卡。過幾天吳彥漢又帶我去辨1
    個門號，也說要賣給他朋友的，該門號是易付卡的，只有辦
    門號是用我的名義，手機、門號都是辦下來就交給他，一開
    始跟我說手機、門號都交給他，他要賣給朋友看可否賣到好
    價錢」等語（見原審卷第95至96頁），表示前揭SIM 卡於申
    辦前，證人吳彥漢即已明確告知欲將該SIM 卡出售他人，核
    其前後所述，明顯不一。而被告就其何以申辦0000000000行
    動電話門號此種單純之事項，前後所述竟有所差異，則被告
    此部分所辯是否真實，即難令人無疑，自難遽為其有利之認
    定。此外，再參諸前開0000000000行動電話門號，既係被告
    所申辦，則被告自須擔費該門號之月租費或使用費，此為眾
    所週知之事，衡諸常情，被告實無申辦該門號交予證人吳彥
    漢使用或轉售他人使用，而自行負擔前述費用之可能，是由
    此節益證被告前揭所辯，並無足採。
  (三)再證人薛羽岑（即持用門號0000000000號行動電話於97年12
    月27日8 時9 分21秒至同時12分7 秒與門號前開門號000000
    0000行動電話通聯之人）固於原審證述：不認識被告，亦無
    印象曾經見過等語（見原審卷第87至88頁），然其亦同時證
    稱：不認識吳彥漢、周文正、黃泰隆等人，亦未見過吳彥漢
    等語（見原審卷第88頁），是證人薛羽岑前揭所述不認識被
    告之語，尚無從據為被告有利之認定。
  (四)綜上，被害人甲○○前揭住處確有上開遭竊之事實，而其失
    竊物品之一之NOKIA5610 型號手機（序號00000000000000號
    ），復曾經人搭配被告申辦之0000000000行動電話門號SIM
    卡撥接使用；而被告辯稱該0000000000行動電話門號非其所
    使用等語，又無足採，則被害人甲○○住處確係遭被告侵入
    行竊，殆可認定，自應依法予以論罪科刑。
二、按刑法第321 條第1 項第2 款規定將「門扇」、「牆垣」、
    「其他安全設備」並列，則所謂「門扇」應專指門戶而言，
    指分隔住宅或建築物內外之出入口大門而言。另所謂「其他
    安全設備」，指門扇、牆垣以外，依社會通常觀念足認為防
    盜之一切設備而言（最高法院25年上字第4168號判例意旨參
    照），查被害人甲○○前揭住處大門，裝有整片玻璃門以分
    隔建築物內外，因此，該玻璃門固屬「門戶」無訛，然裝於
    外側之前揭落地紗門，其主要功用雖非在於分隔建築物內外
    ，然其上因亦裝設有鎖扣，仍不失為上述所謂之防盜設備，
    是被告乙○○破壞被害人甲○○住處大門落地紗窗後進入2
    樓房間行竊，所為自屬毀壞安全設備竊盜。是核被告乙○○
    所為，係犯刑法第321 條第1 項第2 款之毀壞安全設備竊盜
    罪。被告前有搶奪、施用毒品、竊盜等前科，其中因施用毒
    品案件，經臺灣高雄地方法院以96年度簡字第4821號判處有
    期徒刑4 月確定，於97年7 月8 日縮刑期滿執行完畢之情，
    有臺灣高等法院被告前案紀錄表在卷可按，其受有期徒刑執
    行完畢後，5 年以內故意再犯本件有期徒刑以上之罪，為累
    犯，應依法加重其刑。
三、原審未予詳查，遽為被告無罪之判決，尚有未合。檢察官上
    訴意旨，指摘原判決不當，為有理由，自應由本院將之撤銷
    改判。爰審酌被告年輕力壯，不思憑己力賺取所需，竟侵入
    被害人甲○○住宅竊取財物，所為實屬不該，且犯後一再否
    認犯行，難認其有所悔意；復斟酌被告犯罪所得財物之價值
    等一切情狀，量處有期徒刑7 月。
據上論結，應依刑事訴訟法第369 條第1 項前段、第364 條、第
299 條第1 項前段，刑法第321 條第1 項第2 款、第47條第1 項
，判決如主文。
本案經檢察官呂建昌到庭執行職務。
中    華    民    國    99    年    7     月    16    日
                  刑事第十一庭  審判長法  官 翁慶珍
                                      法  官 施柏宏
                                      法  官 徐美麗
以上正本證明與原本無異。
不得上訴。
中    華    民    國    99    年    7     月    16    日
                                      書記官 賴梅琴
附錄本判決論罪科刑法條：
《刑法第321條》
犯竊盜罪而有左列情形之一者，處 6 月以上、 5 年以下有期徒
刑：
一、於夜間侵入住宅或有人居住之建築物、船艦或隱匿其內而犯
    之者。
二、毀越門扇、牆垣或其他安全設備而犯之者。
三、攜帶兇器而犯之者。
四、結夥三人以上而犯之者。
五、乘火災、水災或其他災害之際而犯之者。
六、在車站或埠頭而犯之者。
前項之未遂犯罰之。

司法院資訊處製作；財團法人民間司法改革基金會備份。
